【裁判字號】    92,簡上,22
【裁判日期】    920808
【裁判案由】    竊盜
【裁判全文】
臺灣臺東地方法院刑事判決                          九十二年度簡上字第二二號
    上  訴  人  臺灣臺東地方法院檢察署檢察官
    被      告  丁○○
右上訴人因竊盜案件，不服中華民國九十二年四月一日本院簡易庭九十二年度簡字第
三三號第一審簡易判決（聲請簡易處刑案號：臺灣臺東地方法院檢察署九十一年度偵
字第四一三、七八九、七九一、九六四號），提起上訴，本院管轄第二審合議庭判決
如左：
    主  文
上訴駁回。
    理  由
一、本案經本院審理結果認原審對上訴人即被告丁○○論罪科刑之判決，其認事用法
    均無違誤，應予維持，並引用附件第一審簡易判決書所載之事實、證據及理由（
    如附件）。
二、檢察官上訴意旨略以：被告丁○○經檢察官提起公訴時，即連續竊盜二次，其後
    又經該署以同罪質之案件併案，再參以被告前因同罪質之竊盜案件，經法院判決
    有期徒刑八月確定，於九十年七月十七日執行完畢後，甫於隨後之三月內再犯本
    件之罪，其有竊盜之犯罪習慣且為累犯，原審量刑太輕等語；又公訴人蒞庭時，
    復略稱：被害人乙○○遭竊之現場固為雞舍，然該雞舍平時是否有人居住，被害
    人並未說明，且警偵訊及原審亦未就此點加以訊問，此部分涉及被告是否涉犯夜
    間侵入有人居住之建築物等語。經查：
（一）被告對於原審判決所認定之犯罪事實均坦承不諱，本院復命警至下列地點：(1)
      被害人丙○○位於臺東縣臺東市○○路○段一巷六三○號之釋迦園、(2)被害人
      甲○○位於臺東縣臺東市○○路○段五○二號前工地、(3)被害人乙○○位於臺
      東縣臺東市○○路○段四五一巷二一六號附近雞舍等現場拍攝照片，此有臺東
      縣警察局九十二年五月二十九日函附四幀照片、臺縣警察局臺東分局九十二年
      五月二十八日函附共計三十六幀照片等件在卷可稽，足認被告之自白顯與事實
      相符。
（二）又據被告於本院審理時供稱：「（竹木編的房子是否有人居住？）我進去時沒
      有看到人。」、「（是否有看到裡面有床鋪？）沒有看到，裡面是雞舍。」等
      語，復依被害人乙○○於警詢中亦陳稱：「在我家旁雞舍內，當場查獲正在偷
      我雞隻之竊嫌。」等語，顯見被告行竊之地點確為被害人乙○○住處旁之雞舍
      ，住處與雞舍分隔二不同地點，應無疑義；再觀之卷附被害人乙○○遭竊現場
      照片，雞舍係位於被害人住處約一百公尺之釋迦園內，外牆為竹竿所編製，每
      一竹竿有相當之間隔，從照片顯示開啟門內之狀況，並未見有床鋪或居住設施
      ，衡情，被害人乙○○既已指出雞舍係位於其住宅附近，且住宅與雞舍之距離
      相近（僅約一百公尺），其飼養雞隻並無不便，其應無需居住於雞舍之理；且
      該雞舍又位於釋迦園內，復查無人類居住之設施，益見該雞舍僅為雞隻飼養之
      處所，尚難遽認係屬有人居住之建築物。
（三）至被告涉犯連續竊盜又有竊盜前科乙節，按有犯罪習慣與連續犯不同，前者係
      指對於犯罪已為日常之惰性行為，而所犯之罪名為何，則非所問。後者，則以
      基於一個概括之犯意，連續犯同一之罪名必要。且前者係一種犯罪之習性，後
      者係一種犯罪之態樣，故有犯罪習慣並非當然為連續犯，而連續犯亦不能當然
      認為有犯罪習慣而致，最高法院著有七十年度台上字第七九三號判決意旨足供
      參照，被告雖有多次竊盜犯行，惟綜觀全卷，尚查無其他證據證明被告有何遊
      蕩或懶惰成習及以竊盜為犯罪之習慣等情節，是以，縱被告有連續竊盜之犯行
      或前科紀錄，亦難一概認定與竊盜犯罪習慣之情形相符。
（四）另按，刑法第六十二條所謂之自首，係據犯人在其犯罪未發覺前向該公務員自
      承犯罪而受裁判者而言，連續犯為裁判上一罪，裁判上一罪之一部分犯罪已被
      發覺而由警察機關就已發覺部分之犯罪訊問調查中，行為人自動陳述該連續犯
      之其他未被發覺部分之犯罪行為，核與自首之要件不符，無自首之效力是否及
      於全部犯罪之可言，最高法院著有七十六年度台上字第七二五六號判決意旨可
      資參照。訊之被告供稱：「（警察如何發現你偷人家的腳踏車？）是因為甲○
      ○失竊報案時，警察到我那邊調查時，剛好發現那輛腳踏車，警察才問我腳踏
      車如何來，才發現的，問我腳踏車如何來，我才跟警察說是在甚麼地方撿回來
      的。」等語（見本院審判筆錄），再參諸被害人甲○○於警詢中指述其係發現
      遭竊現場之腳踏車車輪痕跡，復前往被告住處尋找，始發現其所失竊工具，嗣
      並由警察前往調查及製作被告之警詢筆錄等情節，足認被告固係主動向警供出
      其竊取腳踏車之犯行，然其係在有偵查權限之警察機關已發現被告竊取被害人
  甲○○所有之工具之犯行之後，始供出上開犯行，而此二部分之竊盜犯行有連
      續犯之關係，已如原審判決所述，是以，被告竊取腳踏車之犯行部分，尚與自
      首之要件不符，附此敘明。
（五）末按，法官於有罪判決中，究應如何量處罪刑，為實體法賦予審理法官裁量之
      刑罰權事項，法官行使此項裁量權，自得依據個案情節，參諸刑法第五十七條
      所定各款犯罪情狀之規定，於該法定刑度範圍內，基於合義務性之裁量，量處
      被告罪刑；又刑之量定係事實審法院得自由裁量之事項，若其未有逾越法定刑
      之範圍，且亦非明顯違背正義者，即不得遽指為違法（最高法院七十六年度台
      上字第四九八四號判決意旨可資參照），原審既已審酌卷附臺灣高等法院被告
      全國前案紀錄表，主文並以累犯論處，顯見原審對此情形已詳加斟酌，並於法
      定刑之範圍內加重刑罰，原審既已審酌本案情節予以量刑，復無其他違法之處
      ，應認本件量刑部分於法並不相違背；況按，刑法第四十七條所稱加重本刑至
      二分之一，祇為最高度之規定，並無最低度之限制，法院於二分之一以下範圍
      內，如何加重，本有自由裁量餘地（最高法院二十八年上字第三三七八號判例
      意旨可供參照）；再依刑法第五十六條規定，連續犯得加重其刑至二分之一，
      因係得加重，故加重與否，由法院自由裁量，若裁量加重，則最高以加重二分
      之一為限，惟若加重低於二分之一時，亦屬合法。被告所犯本件普通竊盜罪之
      刑度為五年以下有期徒刑、拘役或科或併科一千元以下罰金，雖被告所為同時
      具有累犯及連續犯之情形，惟依上開說明，原審量處有期徒刑伍月，並非最低
      刑度，況且，被告於本次所竊取財物之價值尚屬低微，要難遽論原審判決之刑
      度於此有何不當之處。
三、綜上所述，原審依據具體個案予以量刑，於法尚無不合，且其刑罰裁量權之行使
    亦無違法不當之處，上訴意旨以被告有竊盜前科紀錄、量刑過輕及被告另涉及加
    重竊盜罪嫌等語予以指摘，自無理由，應予駁回。
據上論斷，應依刑事訴訟法第四百五十五條之一第三項、第三百六十八條、第三百七
十三條、第三百六十四條，判決如主文。
本案經檢察官黃如慧到庭執行職務。
中      華      民      國    九十二    年      八      月      八      日
                                  臺灣臺東地方法院刑事庭
                                      審判長法  官  楊力進
                                        法  官  范乃中
                                            法  官  林卉聆
右正本證明與原本無異。
本件不得上訴。
                                            書記官  蘇  豫
中      華      民      國    九十二    年      八      月     十四     日


司法院資訊處製作；財團法人民間司法改革基金會備份。
